臺灣新竹地方法院民事判決　九十一年度竹簡字第四九九號
　　原　　　告　彰化商業銀行股份有限公司
　　法定代理人　丁○○
　　訴訟代理人　戊○○
　　送達代收人　甲○○
　　被　　　告　乙○○
　　　　　　　　詠興影視有限公司
　　法定代理人　丙○○
　　訴訟代理人　己○○
右當事人間給付票款事件，本院判決如左：
    主    文
被告乙○○應給付原告新台幣肆拾伍萬元，及自如附表所示各提示日起至清償日止，
按週年利率百分之六計算之利息。
原告其餘之訴駁回。
訴訟費用由被告乙○○負擔。
原告其餘之訴駁回。
本判決第一項得假執行。
    事實及理由
一、原告主張：伊執有被告乙○○所簽發，經被告詠興影視有限公司背書之如附表所
    示之支票三紙（下稱系爭支票），詎其分別提示後，竟不獲付款，為此請求被告
    連帶給付票款新台幣（下同）四十五萬元及各自提示日起至清償日止按年息百分
    之六計算之利息等情。並聲明（一）被告應連帶給付原告四十五萬元及各自提示
    日起至清償日止按年息百分之六計算之利息。（二）訴訟費用由被告連帶負擔。
二、被告詠興影視有限公司則以：伊未曾於系爭支票上背書，系爭支票上背書之方章
    及橡皮條章均非伊所有，亦非伊所蓋用等語置辯，並聲明（一）原告之訴駁回。
    （二）訴訟費用由原告負擔。
三、被告乙○○則經合法通知，未於言詞辯論期日到場，亦未提出書狀作何聲明或陳
    述。
四、原告主張之事實，固據其提出支票及退票理由單各三紙為証，惟被告詠興影視有
    限公司否認背書之真正，辯稱系爭支票上之背書並非伊所為，其上之印章亦非伊
    所有之印章，不應令伊負背書人責任等語。經查，支票為無因證券，僅就支票作
    成前之債務關係毋庸證明其原因而已，至該支票本身是否真實，即應由支票債權
    人負證明之責（最高法院五十年台上字第一六五九號判例參照），且當事人主張
    有利於己之事實者，就該事實應負舉證之責，民事訴訟法第二百七十七條亦定有
    明文；本件被告詠興影視有限公司既否認系爭支票上之背書係伊所為，自應由原
    告負舉証責任，惟原告就此並無法舉証以實其說，其所提出之被告詠興影視有限
    公司與訴外人勇士物流股份有限公司訂立之合約書，被告詠興影視有限公司所蓋
    用之印章與系爭支票上「詠興影視有限公司」之印章亦不相同，尚無從認定系爭
    支票上所蓋詠興影視有限公司印章為被告詠興影視有限公司之印章，再參以被告
    詠興影視有限公司之變更登記事項卡上所登記公司及負責人印章與系爭支票上所
    蓋用「詠興影視有限公司」及負責人「丙○○」之印章亦不相同等情，足見被告
    詠興影視有限公司所辯堪以採信；原告既無法舉出其他證據以證明系爭支票背書
    之真正，從而，原告依票據之法律關係請求被告詠興影視有限公司給付系爭票款
    及利息，為無理由。至被告乙○○為系爭支票之發票人，經合法通知未到庭陳述
    ，亦未提出書狀作何聲明或陳述，自堪信原告此部份主張為真實。
五、綜上所述，被告詠興影視有限公司既否認系爭支票背書之真正，原告亦未能舉證
    證明該背書之真正，應認原告基於票據之法律關係，請求被告詠興影視有限公司
    給付票款四十五萬元及自各提示日起至清償日止，按年息百分之六計算之法定利
    息，洵屬無據，應予駁回。而被告乙○○為系爭支票之發票人，原告依據票據之
    法律關係，請求被告乙○○給付票款四十五萬元及自各提示日起至清償日止，按
    年息百分之六計算之法定利息，即有理由，應予准許。
六、據上論結，本件上訴為有理由，依民事訴訟法第四百三十六條第二項、第三百八
    十五條第一項前段、第七十九條但書，判決如主文。
中　　　華　　　民　　　國　　九十一　　年　　 十二 　　月　　三十一　　日
                                  臺灣新竹地方法院民事第二庭
~B法　　　官　林南薰
不得上訴
~B法院書記官　林淑瑜
中　　　華　　　民　　　國　　九十一　　年　　 十二 　　月　　三十一　　日
~F0
~T48
附表：
┌─┬─┬───┬─────┬─────┬─────┬─────┐
│編│種│發票人│付  款  人│發  票  日│提  示  日│票面金額  │
│號│類│      │          │        ││        ││新台幣）││
├─┼─┼───┼─────┼─────┼─────┼────┴┤
│１│支│乙○○│第一商業銀│九十一年一│九十一年一│十五萬元  │
│  │票│      │行竹北分行│月三十一日│月三十一日│          │
│  │  │      │          │          │          │          │
├─┼─┼───┼─────┼─────┼─────┼─────┤
│２│支│乙○○│第一商業銀│九十一年二│九十一年三│十五萬元  │
│  │票│      │行竹北分行│月二十八日│月一日    │          │
│  │  │      │          │          │          │          │
├─┼─┼───┼─────┼─────┼─────┼─────┤
┤  │  │      │          │          │          │          │
│３│支│乙○○│第一商業銀│九十一年三│九十一年四│十五萬元  │
│  │票│      │行竹北分行│月三十一日│月一日    │          │
│  │  │      │          │          │          │          │
└─┴─┴───┴─────┴─────┴─────┴─────┘
